臺灣臺北地方法院民事判決　　　　　　　93年度訴字第5228號
原　　　告　國泰世華商業銀行股份有限公司
法定代理人　甲○○
訴訟代理人　王朝福
被　　　告　乙○○
上列當事人間請求清償借款事件，本院於民國94年2月16日言詞
辯論終結，判決如下：
    主　文
被告應給付原告新台幣玖拾壹萬陸仟壹佰玖拾玖元，並自民國85
年9月26日起至清償日止，按年息10.65%計算之利息，另自民國
85年9月26日起至清償日止，按上開利率20%計算之違約金。
訴訟費用由被告負擔。
    事實及理由
壹、程序方面：
    本件依兩造訂立借據之其他約定事項第8條之約定，以合意
    由本院為第一審管轄法院，本院自有管轄權。
貳、原告主張：第三人丙○○（同案被告另行審結）於民國83年
    4 月23日邀同被告為連帶保證人向原告借款新台幣（下同）
    3,000,000元，約定利息按年息10.65%計算，借款期限20年
    ，本息如有遲延，除仍按上開利率計算外，逾期在個月以內
    者，按上開利率10%，逾期超過6個月者，按上開利率20%計
    算違約金，且被告即喪失期限利益，全部借款均視為到期。
    詎丙○○自84年3月10日起即未依約繳付本息，經原告向臺
    灣基隆地方法院聲請強制執行擔保品後，受償2,615,261元
    ，尚餘916,199元，迄未清償，又被告為連帶保證人，應負
    連帶償還責任，惟幾經催討，均無結果，為此提起本件訴訟
    。再者，原臺灣第一信託投資股份有限公司變更為匯通商業
    銀行股份有限公司，匯通商業銀行股份有限公司嗣於91年6
    月3日日變更為國泰商業銀行股份有限公司，國泰商業銀行
    股份有限公司於92年6月26日經財政部核准正式與世華聯合
    商業銀行股份有限公司合併，國泰商業銀行股份有限公司為
    消滅銀行，世華聯合商業銀行股份有限公司為存續銀行，並
    於同年10月27日更名為國泰世華商業銀行股份有限公司，是
    以，原國泰商業銀行股份有限公司、世華聯合商業銀行股份
    有限公司之權利義務關係由原告概括承受。並聲明：被告應
    給付原告916,199元，並自85年9月26日起至清償日止，按年
    息10.65%計算之利息，另自85年9月26日起至清償日止，按
    上開利率20%計算之違約金。
參、被告方面：被告於言詞辯論期日到場，就原告主張其為本件
    借款之連帶保證人不爭執，惟陳稱：「我有與跟他（丙○○
    ）電話聯絡過，他說會處理。」
肆、得心證之理由：
一、本件原告主張之事實，已據其提出借據、本票及分配表之影
    本等件為證，核屬相符，被告就原告之主張不爭執，應堪信
    原告主張為真實。
二、按消費借貸之借用人應於約定期限內，返還與借用物種類、
    品質、數量相同之物，民法第478條前段定有明文；又所謂
    連帶保證，係指保證人與主債務人就債務之履行，對於債權
    人各負全部給付之責任者而言，是連帶保證債務之債權人得
    同時或先後向保證人為全部給付之請求（最高法院45年台上
    字第1426號判例、77年台上字第1772號判決參照）。再按遲
    延之債務，以支付金錢為標的者，債權人得請求依法定利率
    計算之遲延利息。但約定利率較高者，仍從其約定利率；
    當事人得約定債務人於債務不履行時，應支付違約金，民法
    第233條第1項、第250條第1項分別定有明文。第三人丙○○
    向原告借款未依約清償，經視為全部到期，尚積欠如主文第
    1項所示之本金、利息及違約金迄未清償，揆諸前開說明及
    規定，被告為連帶保證人，自應負連帶清償責任。
三、從而，原告依連帶保證契約請求被告給付如主文第一項所示
    之本金、利息及違約金，為有理由，應予准許。
伍、訴訟費用負擔之依據：民事訴訟法第78條。
中　　華　　民　　國　　94　　年　　2 　　月　　23　　日
                  民事第五庭    法　官　張松鈞
以上正本係照原本作成
如對本判決上訴，須於判決送達後20日內向本院提出上訴狀
中　　華　　民　　國　　94　　年　　2 　　月　　23　　日
                       　　　　 書記官　黃媚鵑
